臺灣臺北地方法院刑事判決
111年度審原簡上字第6號
上  訴  人
即  被  告  高妍馨



義務辯護人  周嘉鈴律師                    
上列上訴人即被告因傷害案件，不服本院中華民國110年12月17
日所為110年度審原簡字第55號第一審刑事簡易判決（起訴案號
：110年度偵字第24226號），提起上訴，本院管轄之第二審合議
庭判決如下：
    主      文
上訴駁回。
    事實及理由
一、本案經本院合議庭審理結果，認原審判決以被告高妍馨所為
    係犯刑法第277條第1項之傷害罪，處罰金新臺幣（下同）8,
    000元，如易服勞役，以1,000元折算1日，核其認事用法均
    無違誤，量刑亦屬妥適，應予維持。其事實、證據及理由除
    補充更正如下外，其餘均引用第一審判決書之記載（如附件
    ）：
　㈠第一審判決書事實及理由欄二㈢所載「監視器翻拍照片1」，
    應予更正為「監視器翻拍照片10張」。
　㈡證據部分另應補充增列「被告於本院準備程序中及審理時之
    自白（見本院審原簡上字卷第51頁、第76頁、第79頁）」。
二、被告上訴意旨略以：被告坦承犯行，也願意給付賠償金，然
    因告訴人劉師宜要求之賠償金額過高，非被告能力所能負擔
    而未能與之達成和解，被告為原住民本來就屬弱勢，若因此
    有前科，將使生活陷入更大困境，故請求撤銷原判決，命被
    告賠償1萬元予告訴人後給予緩刑宣告，並從輕量刑等語。
三、維持原判決及駁回上訴之理由：
　㈠按關於刑之量定及緩刑之宣告，係實體法上賦予法院得為自
    由裁量之事項，倘其未有逾越法律所規定之範圍，或濫用其
    權限，即不得任意指摘為違法（最高法院75年台上字第7033
    號判決先例意旨可資參照）；且在同一犯罪事實與情節，如
    別無其他加重或減輕之原因，下級審量定之刑，亦無過重或
    失輕之不當情形，則上級審法院對下級審法院之職權行使，
    原則上應予尊重（最高法院85年度台上字第2446號判決意旨
    可資參照）。　　
　㈡經查，原審認被告係犯刑法第277條第1項之傷害罪，罪證明
    確，復於量刑時已審酌被告與告訴人素不相識，僅因投宿於
    相同旅店之6人床位房間，認告訴人未保持整潔、在房內飲
    食、於深夜及清晨尖叫，竟未能冷靜面對，逕拉扯告訴人頭
    髮，致告訴人摔倒在地成傷，顯乏尊重他人身體法益之觀念
    ，實非可取；惟念被告犯後坦承犯行，惜因雙方於原審審理
    中就賠償金額無共識而未達成調解，參以告訴人到庭表示：
    我能體諒被告要養小孩，但我的時間成本、睡眠時間、上課
    時間、醫藥費、通行費用及內心陰影、身體受傷想要求償10
    幾萬元，頭部受傷會有後遺症，我吃西藥最傷身體，我經過
    中山區會有陰影，我對喝酒的人也有陰影等語（見本院審原
    訴字卷第48頁），兼衡被告之智識程度、生活經濟狀況（自
    述高中畢業，現從事食品業，需扶養小孩，經濟狀況小康）
    ，暨其動機、目的、手段、告訴人所受傷勢等一切情狀，量
    處前揭所示之刑度，就其量刑輕重之準據，顯已注意適用刑
    法第57條之規定，於法並無不合，量刑亦屬妥適，難認有何
    裁量權濫用、違反刑事處罰原則之處，本院自當予以尊重。
　㈢辯護人固為被告之利益主張：請審酌被告並非僅圖洩憤、漫
    無目的毆打告訴人，而是事發有因，且其原因更是歸咎於告
    訴人，依刑法第59條規定減輕其刑。惟查，觀諸本案事發情
    節，本院認依被告之犯罪情狀，查無特殊原因與環境，在客
    觀上足以引起一般人同情而顯然可憫之處，且原審已判處罰
    金8,000元，並諭知易服勞役之折算標準，要無量處最低度
    刑猶嫌過重之情事，而無刑法第59條規定之適用。
　㈣至辯護人為被告利益請求宣告緩刑云云。惟宣告緩刑與否，
    屬實體法上賦予法院得為自由裁量之事項，法院行使此項裁
    量職權時，應受一般法律原則之拘束，即必須符合所適用法
    律授權之目的，並受法律秩序之理念、法律感情及慣例等所
    規範，若違反比例原則、平等原則時，得認係濫用裁量權而
    為違法。行為人犯後悔悟之程度，是否與被害人（告訴人）
    達成和解，及其後是否能確實善後履行和解條件，以彌補被
    害人（告訴人）之損害，均攸關法院諭知緩刑與否之審酌，
    且基於「修復式司法」理念，國家亦有責權衡被告接受國家
    刑罰權執行之法益與確保被害人（告訴人）損害彌補之法益
    ，使二者間在法理上力求衡平（最高法院104年度台上字第3
    442號判決意旨可供參照）。經查，被告與告訴人於原審準
    備程序、本院準備程序及審理時均曾試行和解，惟雙方就和
    解金額無從達成共識，此有原審準備程序筆錄、本院準備程
    序及審判筆錄在卷可稽（見本院審原訴字卷第47頁，本院審
    原簡上字卷第50頁、第52頁、第77頁、第79頁），足見被告
    自案發迄今均未能與告訴人達成和解進而尋求告訴人諒解，
    基於前述「修復式司法」之理念，實難認前開之刑有以暫不
    執行為適當之情事，參酌本案情節，本院認不宜宣告緩刑，
    併此敘明。
　㈤綜上，原審判決認事用法並無違誤，量刑亦屬妥適，難認有
    何裁量權濫用、違反刑事處罰原則之處。被告指摘原審量刑
    欠允，據為請求撤銷原審判決，尚屬無據，是本件上訴為無
    理由，應予駁回。
據上論斷，依刑事訴訟法第455條之1第1項、第3項、第368條、
第373條，判決如主文。
本案經檢察官楊思恬提起公訴，檢察官劉文婷、謝雨青到庭執行
職務。
中　　華　　民　　國　　111 　年　　6 　　月　　14　　日
　　　　　　　　　刑事第二十二庭審判長法　官  莊書雯 
　　　　　　　　　                    法  官  廖棣儀 
　　　　　　　　　                    法  官  葉詩佳
上正本證明與原本無異。
不得上訴。
                                      書記官  巫佳蒨
　　　　　　　　　　　　　　　　　　　
中　　華　　民　　國　　111 　年　　6 　　月　　14　　日

附件：
臺灣臺北地方法院刑事簡易判決
110年度審原簡字第55號
公  訴  人  臺灣臺北地方檢察署檢察官
被      告  高妍馨



義務辯護人  林冠儒律師
上列被告因傷害案件，經檢察官提起公訴（110年度偵字第24226
號），因被告自白（110年度審原訴字第78號），本院合議庭裁
定改行簡易程序，逕以簡易判決處刑如下：
    主      文
高妍馨犯傷害罪，處罰金新臺幣捌仟元，如易服勞役，以新臺幣
壹仟元折算壹日。
    事實及理由
一、高妍馨於民國110日5月11日上午4時30分許，在臺北市○○區○
    ○○路00號1樓斯格加旅店內，因對同住於206號房其他旅客劉
    師宜之生活、衛生習慣心生不滿，竟基於傷害犯意，徒手自
    後方用力拉扯劉師宜之頭髮，致劉師宜摔倒在地，因而受有
    頭部外傷、右膝擦挫傷等傷害。案經劉師宜訴由臺北市政府
    警察局中山分局報請臺灣臺北地方檢察署檢察官偵查起訴。
二、證據名稱：
　㈠被告高妍馨於警詢、偵查中之供述及本院準備程序時之自白
    。
　㈡證人即告訴人劉師宜於警詢、偵查中及本院準備程序時之指
    述。
　㈢監視器光碟、監視器翻拍照片1、國立臺灣大學醫學院附設醫
    院診斷證明書等件。
三、論罪科刑：
　㈠核被告所為，係犯刑法第277條第1項之傷害罪。
　㈡爰審酌被告與告訴人劉師宜素不相識，僅因投宿於相同旅店
    之6人床位房間，認告訴人未保持整潔、在房內飲食、於深
    夜及清晨尖叫，竟未能冷靜面對，逕拉扯告訴人頭髮，致告
    訴人摔倒在地成傷，顯乏尊重他人身體法益之觀念，實非可
    取；惟念被告犯後坦承犯行，惜因雙方於本院審理中就賠償
    金額無共識而未達成調解，參以告訴人到庭表示：我能體諒
    被告要養小孩，但我的時間成本、睡眠時間、上課時間、醫
    藥費、通行費用及內心陰影、身體受傷想要求償新臺幣10幾
    萬元，頭部受傷會有後遺症，我吃西藥最傷身體，我經過中
    山區會有陰影，我對喝酒的人也有陰影等語（見本院審原訴
    卷第48頁），兼衡被告之智識程度、生活經濟狀況（自述高
    中畢業，現從事食品業，需扶養小孩，經濟狀況小康），暨
    其動機、目的、手段、告訴人所受傷勢等一切情狀，量處如
    主文所示之刑，並諭知易服勞役之折算標準，以示懲儆。
四、應刑事訴訟法第449條第2項、第3項，刑法第277條第1項、
    第42條第3項前段，刑法施行法第1條之1第1項，逕以簡易判
    決處刑如主文。
五、如不服本判決，應於判決送達後20日內，向本院提出上訴狀
    （應附繕本），上訴於本院合議庭。
本案經檢察官楊思恬偵查起訴，檢察官羅嘉薇到庭執行職務。　
中　　華　　民　　國　　110 　年　　12　　月　　17　　日
 　　　　　　　　 刑事第二十一庭法　官　歐陽儀
上正本證明與原本無異。 
如不服本判決應於收受送達後20日內向本院提出上訴書狀，並應
敘述具體理由；其未敘述上訴理由者，應於上訴期間屆滿後20日
內向本院補提理由書（均須按他造當事人之人數附繕本）「切勿
逕送上級法院」。告訴人或被害人如對於本判決不服者，應具備
理由請求檢察官上訴，其上訴期間之計算係以檢察官收受判決正
本之日期為準。 因疫情而遲誤不變期間，得向法院聲請回復原
狀。
                                書記官  程于恬
中　　華　　民　　國　　110 　年　　12　　月　　20　　日
附錄本案論罪科刑法條全文：　　　　　　　　　
中華民國刑法第277條（傷害罪）：
傷害人之身體或健康者，處5年以下有期徒刑、拘役或50萬元以
下罰金。
犯前項之罪，因而致人於死者，處無期徒刑或7年以上有期徒刑
；致重傷者，處3年以上10年以下有期徒刑。